臺灣高雄地方法院刑事判決　　　　　　　95年度易字第2478號
公　訴　人　臺灣高雄地方法院檢察署檢察官
被　　　告　乙○○
　　　　　　甲○○
　　　　　　　　　　現於臺灣高雄第二監獄（另案執行）
上列被告因違反電子遊戲場業管理條例等案件，經檢察官提起公
訴（95年度偵字第21047 號），本院合議庭裁定由受命法官獨任
進行簡式審判程序，判決如下：
    主  文
乙○○共同違反未依電子遊戲場業管理條例規定辦理營利事業登
記者，不得經營電子遊戲場業之規定，處拘役參拾日，如易科罰
金，以新臺幣壹仟元折算壹日。扣案電子遊戲機「劍虎」壹台（
含ＩＣ板壹塊）、賭資新臺幣伍佰伍拾元，均沒收之。
甲○○在公眾得出入場所賭博財物，處罰金新臺幣參仟元，如易
服勞役，以新臺幣壹仟元折算壹日，扣案之賭資新臺幣壹佰伍拾
元，沒收之。
    事  實
一、乙○○明知其所經營之「臻小吃部」（址設高雄市○○區○
    ○路146 號）並未辦理電子遊戲場業之營利事業登記，竟與
    「張銘忠」（未經起訴）之成年男子共同基於違法經營電子
    遊戲場業及賭博之犯意聯絡，自民國95年5 月15日起，由「
    張銘忠」提供賭博性電子遊戲機「劍虎」1 台，供乙○○在
    上開公眾得出入之小吃部擺設，使不特定人打玩上開電子遊
    戲機而經營電子遊戲場業，並與之對賭財物。其賭博方式係
    由賭客以新台幣（下同）硬幣10元投入機具內，比率為1 比
    1 ，以電動賭博機具押賭，如押中則可以同樣比例自該遊戲
    機內退取現金，如未押中則歸乙○○所有，藉此射倖之賭博
    方式，計算輸贏，所得則由乙○○與「張銘忠」平分。嗣於
    同年8 月7 日中午12時40分許，賭客甲○○在該處賭玩上開
    電動賭博機具時，為警當場查獲，並扣得上開電子遊戲機1
    台（含ＩＣ板1 塊）及賭資550 元，另自甲○○身上則扣得
    賭資150 元。
二、案經高雄市政府警察局楠梓分局移送臺灣高雄地方法院檢察
    署檢察官偵查起訴。
    理  由
一、本件被告乙○○、甲○○所犯為死刑、無期徒刑或最輕本刑
    為3 年以上有期徒刑以外之罪，其於準備程序中就被訴事實
    為有罪之陳述，經法官告知簡式審判程序之旨，並聽取公訴
    人及被告之意見後，依刑事訴訟法第273 條之1 第1 項規定
    ，裁定由受命法官獨任進行簡式審判程序，合先敘明。
二、上揭事實，業據被告乙○○、甲○○坦承不諱，並有高雄市
    政府警察局楠梓分局臨檢紀錄表、扣押物品目錄表、照片6
    張等在卷可按，並有扣案之物附卷足憑，足認被告之自白核
    與事實相符，本件事證明確，被告犯行堪以認定。
三、核被告乙○○所為，係違反電子遊戲場業管理條例第15條：
    「未依本條例（即電子遊戲場業管理條例）規定辦理營利事
    業登記者，不得經營電子遊戲場業」之規定，而應依同條例
    第22條論處之罪，及刑法第266 條第1 項前段之在公眾得出
    入場所賭博財物罪；核被告甲○○所為，則係犯刑法第266
    條第1 項前段之在公眾得出入場所賭博財物罪。被告乙○○
    與「張銘忠」之成年男子間就上開違法經營電子遊戲場業及
    賭博犯行，有犯意聯絡及行為分擔，應依刑法第28條之規定
    論以共同正犯。再被告乙○○未經許可於上址經營電子遊戲
    場之行為，係基於同一之經營電子遊戲場為業務之犯意，而
    反覆所為之行為，乃實質上一罪，應僅論以一罪。被告乙○
    ○所犯上開2 罪係以一行為而觸犯數罪名，屬想像競合，應
    從一重依電子遊戲場業管理條例第22條處斷。爰審酌被告乙
    ○○、甲○○不思以正當工作賺取金錢，為貪圖利益，而與
    他人賭博財物，助長社會大眾之僥倖心理，危害社會善良風
    氣。且被告乙○○未經許可擅自經營電子遊戲場業，破壞國
    家對於電子遊戲場業之管理，行為實無足取，惟念及其2 人
    犯後均坦承犯行，且被告乙○○前無前科紀錄，有臺灣高等
    法院被告前案紀錄表1 份在卷可憑，另被告乙○○僅係提供
    場所寄放機台，尚非居於主導地位，所擺設電子遊戲機具僅
    有1 台，數量非多，僅遭查獲本件1 次賭博犯行，被告甲○
    ○僅係賭客，賭博金額不多等一切情狀，分別量處如主文所
    示之刑，並斟酌電子遊戲場業管理條例上揭規定，係屬所謂
    行政刑罰範疇，於立法之選擇上，非不得以行政罰鍰之方式
    替代，觸犯此等規定之行為人，其道德上之可歸責性非高，
    本質上之惡性較低，及被告乙○○係高職畢業，家庭經濟狀
    況小康、被告甲○○係國中畢業，家庭經濟狀況勉持等情，
    分別均諭知以新臺幣1,000 元折算1 日為易科罰金及易服勞
    役之折算標準，以示懲儆。
四、按刑法第266 條第2 項規定，當場賭博之器具，不問屬於犯
    人與否，沒收之，係採義務沒收主義，應優先於採職權主義
    之同法第38條第1 項第2 款而適用（最高法院79年臺上字第
    5137號判例可資參照）。從而，本件扣案電子遊戲機「劍虎
    」1 台（內含IC板1 塊）及賭資共700 元（其中自機台內扣
    得550 元，被告甲○○身上則扣得150 元）係當場賭博之器
    具或在賭檯內之財物，爰依刑法第266 條第2 項之規定，不
    問屬於犯人與否，予以宣告沒收。
據上論斷，應依刑事訴訟法第273 條之1 第1 項、第284 條之1
、第299 條第1 項前段，電子遊戲場業管理條例第15條、第22條
，刑法第11條前段、第28條、第266 條第1 項前段、第2 項、第
55條、第41條第1 項、第42條第3 項前段，刑法施行法第1 條之
1 ，判決如主文。
本案經檢察官丙○○到庭執行職務。
中　　華　　民　　國　　96　　年　 　1　　月　　31　　日
                  刑事第八庭  法　官  王俊彥
如不服本判決，應於判決送達後10日內，向本院提出上訴狀。
以上正本證明與原本無異。
中　　華　　民　　國　　96　　年　　1 　　月　　31　　日
                              書記官  鄭永媚
附錄本判決論罪之法條：
電子遊戲場業管理條例第22條
違反第15條規定者，處行為人1 年以下有期徒刑、拘役或科或併
科新台幣50萬元以上250 萬元以下罰金。
電子遊戲場業管理條例第15條
未依本條例規定辦理營利事業登記者，不得經營電子遊戲場業。
刑法第266條
（普通賭博罪與沒收物）
在公共場所或公眾得出入之場所賭博財物者，處1 千元以下罰金
。但以供人暫時娛樂之物為賭者，不在此限。
當場賭博之器具與在賭檯或兌換籌碼處之財物，不問屬於犯人與
否，沒收之。
